# 因占用租赁资产未能归还原资产新购资产归还租赁方如何做会计处理，如何开票

提问人：wx_5af15b88aa4b 时间：2019-12-23 08:05:08
陈老师及各位大神，求助一个问题，被审计单位于 2018 年将一批资产销售给租赁方并将其租回，租赁期 3 年，已按售后回租构成的经营租赁处理。
但 2019 年 12 月与租赁方签订租赁终止协议，终止租赁，并返还租赁物资，且租金支付日期终止时间也为 2019 年 12 月。由于被审计单位 12 月仍占用租赁方资产，无法返还原租赁资产。被审计单位从供应商处采购一批与租赁开始日资产价值相同的资产归还租赁方，并将原租赁资产入账。问题1 ：该交易是否应按照非货币资产交换处理？问题 2 ：被审计单位、采购物资供应商以及租赁方签订三方协议，采购方直接将其生产的资产交付给租赁方，采购方将发票开给被审计单位，新旧资产交换被审计单位和租赁方是否也应就其交换的资产各自开票？但考虑因被审计单位原租赁时销售给租赁方已经开票，是否可不在对置换资产开票？

回答人：chenyiwei
可将出资购买相同资产的价款作为留购原租赁资产的成本，即原租赁资产转为自有资产的入账价值。
关于开票问题，建议咨询税务专业人士意见。个人理解新旧资产交换被审计单位和租赁方也应就其交换的资产各自开票。